臺灣臺南地方法院民事裁定
111年度營補字第9號
原      告  凱基商業銀行股份有限公司


法定代理人  魏寶生  
被      告  侯冠竹  
上列當事人間請求塗銷所有權移轉登記等事件，本院裁定如下：
    主  文
原告應於本裁定送達之翌日起5日內，補繳第一審裁判費新臺幣7
0,290元，逾期不補正，即駁回原告之訴。
    理  由
一、按提起民事訴訟，應依民事訴訟法第1編第3章第2節相關規
    定繳納裁判費，此為必須具備之程式。原告之訴，有起訴不
    合程式之情形者，法院應以裁定駁回之，但其情形可以補正
    者，審判長應定期間先命補正，同法第249條第1項第6款定
    有明文。
二、按訴訟標的之價額，由法院核定；核定訴訟標的之價額，以
    起訴時之交易價額為準；無交易價額者，以原告就訴訟標的
    所有之利益為準，民事訴訟法第77條之1第1項、第2項分別
    定有明文。又債權人代位債務人對於第三債務人起訴，代位
    權僅為債權人對於債務人與第三債務人間之權利義務關係，
    非構成訴訟標的之事項；計算其訴訟標的價額，應就債務人
    與第三債務人間之權利義務關係定之。
三、經查，原告主張被告侯冠竹積欠其新臺幣(下同)49,547元及
    其利息未為清償，原告於民國111年3月18日調閱原屬被告侯
    冠竹所有如附表所示土地(下稱系爭土地)相關資料後始知被
    告侯冠竹已於110年3月25日以買賣為原因將系爭土地所有權
    移轉登記予被告陳○○，乃依民法第767條、第242條規定，聲
    明為：「1、確認被告間就系爭土地於110年1月28日所為之
    買賣債權行為及於110年3月25日所為之所有權移轉登記物權
    行為均不存在。2、被告陳○○應將系爭土地之所有權移轉登
    記塗銷，回復為被告侯冠竹之名義。」原告乃係本於代位權
    為主張，揆諸前揭說明，其訴訟標的價額應以其債務人即被
    告侯冠竹與被告陳○○間之權利義務關係定之，即應以系爭土
    地之價額為準，而核定為7,091,250元，依民事訴訟法第77
    條之13規定，應徵收第一審裁判費71,290元，扣除原告前已
    繳之裁判費1,000元，尚應補繳70,290元，茲依民事訴訟法
    第436條第2項、第249條第1項但書規定，限原告於本裁定送
    達之翌日起5日內如數補繳，逾期不補正，即駁回原告之訴
    ，特此裁定。
中　　華　　民　　國　　111 　年　　4 　　月　　20　　日
                  臺灣臺南地方法院民事庭
                              法  官　陳協奇
以上正本係照原本作成。
如不服本裁定關於訴訟標的價額之核定，得於收受裁定正本後10
日內向本院提出抗告狀，並繳納抗告裁判費新臺幣1,000元；其
餘關於命補繳裁判費部分，不得抗告。
中　　華　　民　　國　　111 　年　　4 　　月　　21　　日
　　　　　　　　　　　　　　　書記官  洪季杏
　　　　　　　　　　　　　　　
附表：      編號 地號土地 公告土地現值 面積 (平方公尺) 權利範圍  訴訟標的價額  1 臺南市○○區○○段000地號土地 610元/平方公尺 1023 1分之1 624,030元 2 臺南市○○區○○段00000地號土地 610元/平方公尺 78 1分之1 47,580元 3 臺南市○○區○○段00000地號土地 610元/平方公尺 2047 1分之1 1,248,670元 4 臺南市○○區○○段00000地號土地 610元/平方公尺 2475 1分之1 1,509,750元 5 臺南市○○區○○段000000地號土地 610元/平方公尺 2769 1分之1 1,689,090元 6 臺南市○○區○○段000000地號土地 610元/平方公尺 2721 1分之1 1,659,810元 7 臺南市○○區○○段000000地號土地 610元/平方公尺 107 1分之1 65,270元 8 臺南市○○區○○段000000地號土地 610元/平方公尺 405 1分之1 247,050元 合計     7,091,250元